# 求助陈版主，新准则下可转债的核算

提问人：smiling_maple1 时间：2020-01-06 16:05:38
陈老师：您好！
我公司持有集团内同一控制下上市公司的股票，集团内统一将其在“长期股权投资“科目，并权益法核算。本年度我们购买了该上市公司的可转债，请问在新准则下可以将 新购买的可转债 核算在指定为以公允价值计量且其变动计入其他综合收益的金融资产这个科目吗？

回答人：chenyiwei
可转债是包含嵌入衍生工具的混合工具，故新准则下应整体指定为以公允价值计量且其变动计入损益的金融资产。
不应将其公允价值变动计入其他综合收益。